
# Les images générés {#Images}

```{r setup, include=FALSE}
knitr::opts_chunk$set(echo = FALSE)
knitr::opts_chunk$set(fig.width = 8, fig.height = 4.5)
library(tidyverse)
library(ggthemes)
library(ggthemes)
library(kableExtra)
```


```{r load}
legiplot <- read.csv("../diff_shortlist_t.csv",encoding ='UTF-8') %>% mutate(année = as.numeric(str_sub(date,1,4)))

```

## modification et des visualisations

### Liste des codes et modifications
```{r data,echo=FALSE}
legiplot %>%
  group_by(code) %>%
  summarise(
    nb_modifs = n(),
    début = min(date),
    fin = max(date),
    parties = n_distinct(partie),
    sous_parties = n_distinct(sous_partie),
    livres = n_distinct(livre),
    titres = n_distinct(titre),
    chapitres = n_distinct(chapitre)
  ) %>% kable()
```

### Pourcentage de différents types de modifications

#### Toutes les années
```{r global,echo=FALSE}
legiplot %>%
  group_by(année,type) %>%
  summarise(nombre = n()) %>%
  ggplot(aes(x=année,y=nombre,fill=type)) +
  geom_col() +
  theme_hc()
```

#### Depuis 1950
```{r global.zoom,echo=FALSE}
legiplot %>%
  filter(année > 1950) %>%
  group_by(année,type) %>%
  summarise(nombre = n()) %>%
  ggplot(aes(x=année,y=nombre,fill=type)) +
  geom_col() +
  theme_hc()
```

### Nombre de modifications de chaque année

#### Depuis 1950
```{r fig.width=10, fig.height=8,echo=FALSE}
legiplot %>%
  filter(année > 1949) %>%
  group_by(année,code) %>%
  summarise(nombre = n()) %>%
  ggplot(aes(x=année,y=nombre,color=code)) +
  geom_line() +
  facet_wrap(~code) +
  guides(color=FALSE) +
  theme_hc()
```

#### Depuis 1999
```{r fig.width=10, fig.height=8,echo=FALSE}
legiplot %>%
  filter(année > 1999, code != "code_du_travail") %>%
  group_by(année,code) %>%
  summarise(nombre = n()) %>%
  ggplot(aes(x=année,y=nombre,color=code)) +
  geom_line() +
  facet_wrap(~code) +
  guides(color=FALSE) +
  theme_hc()
```

```{r modif.glob.data}

lp_diff_shortlist_t <- read.csv("../diff_shortlist_t.csv",encoding = "UTF-8", stringsAsFactors = TRUE) %>%
    mutate(code = factor(code, labels=str_replace_all(levels(code),'_',' '))) %>%
    mutate(
      année = as.factor(substr(date,1,4)),
      date = as.Date(date)
      )

lp_modifs_glob <- lp_diff_shortlist_t %>%
  group_by(code,partie,article,type) %>%
  summarise(nb = n()) %>%
  pivot_wider(names_from = type, values_from = nb, values_fill = 0) %>%
  mutate(partie = ifelse(str_detect(partie,"législative")|is.na(partie),"législative","autre")) %>%
  mutate(status = case_when(
    Suppression > 0 ~ "Supprimé",
    Modification > 0 ~ "Modifié",
    TRUE ~ "Ajouté/Conservé"
  )) 
```

### Etat actuel
```{r modif.glob.plot1}
lp_modifs_glob %>%
  group_by(code,status) %>%
  summarise(nb_articles = n()) %>% 
  ggplot(aes(x=code,y=nb_articles,fill=status)) +
  geom_col(position = "fill") +
  #facet_grid(.~partie)+
  coord_flip()
```

### Nombre modifications par articles

```{r modif.glob.plot2}
lp_modifs_glob %>%
  mutate(
    Modifications = ifelse(Modification<9,as.character(Modification),"9+")
  ) %>%
  ggplot(aes(x=Modifications,fill=partie)) +
  geom_bar() +
  facet_wrap(code~., scales = "free_y") +
  theme_hc()
```


```{r modif.evol.data,echo=FALSE}

lp_diff_shortlist_t <- read.csv("../diff_shortlist_t.csv",encoding = "UTF-8", stringsAsFactors = TRUE) %>%
    mutate(code = factor(code, labels=str_replace_all(levels(code),'_',' '))) %>%
    mutate(
      année = as.factor(substr(date,1,4)),
      date = as.Date(date)
      )

lp_modifs_evol <- lp_diff_shortlist_t %>%
  arrange(date) %>%
  mutate(type = fct_recode(type, Ajout = "Préexistence")) %>%
  group_by(code,article,type) %>%
  summarise(across(everything(),first)) %>%
  group_by(code,date,type) %>%
  summarise(nb = n()) %>%
  group_by(code,type) %>%
  mutate(nb = cumsum(nb)) %>%
  pivot_wider(names_from = type, values_from = nb) %>%
  fill(Ajout,Suppression,Modification) %>%
  mutate(across(Ajout:Modification, ~ replace_na(.,0))) %>%
  mutate(Ajout_Conservation = Ajout - Modification - Suppression)

```


### Evolution de nombre de modifications

```{r modif.evol.plot, fig.height=8, fig.width=8}
lp_modifs_evol %>%
  pivot_longer(c(Ajout_Conservation,Modification,Suppression), names_to = "status", values_to = "nb_articles") %>% 
  mutate(status = factor(status, levels = c("Suppression","Modification","Ajout_Conservation"))) %>%
  ggplot(aes(x=date,y=nb_articles,fill=status)) +
  geom_area(aes(color=status)) +
  facet_wrap(code~., scales = "free", ncol=3) +
  theme_hc()
```

## Evolution des volumes de codes

```{r loadsave, echo=FALSE}
stats <- read.csv("../stats_shortlist_ts6.csv",encoding = 'UTF-8') %>%
  mutate(
    code = as.factor(code),
    date = as.Date(date),
    alineas_par_article = nb_alineas / nb_articles,
    mots_par_article = nb_mots / nb_articles,
    mots_par_alinea = nb_mots / nb_alineas
   ) %>%
  filter(date >= as.Date("2000-01-01"))
```

### Nombre de mots 
```{r nb_mots}
stats %>%
  mutate(code = fct_reorder(code,-nb_mots,.fun=first)) %>%
  ggplot(aes(x=date,y=nb_mots,color=code)) +
  geom_line(aes(group=code)) +
  theme_hc() + theme(legend.position = "right")
```

### Nombre de lignes 
```{r nb_alineas}
stats %>%
  mutate(code = fct_reorder(code,-nb_alineas,.fun=first)) %>%
  ggplot(aes(x=date,y=nb_alineas,color=code)) +
  geom_line(aes(group=code)) +
  theme_hc() + theme(legend.position = "right")
```

### Nombre d'article 
```{r nb_articles}
stats %>%
  mutate(code = fct_reorder(code,-nb_articles,.fun=first)) %>%
  ggplot(aes(x=date,y=nb_articles,color=code)) +
  geom_line(aes(group=code)) +
  theme_hc() + theme(legend.position = "right")
```


### Nombre moyen de lignes d'un article
```{r alineas_par_article}
stats %>%
  mutate(code = fct_reorder(code,-alineas_par_article,.fun=first)) %>%
  ggplot(aes(x=date,y=alineas_par_article,color=code)) +
  geom_line(aes(group=code)) +
  theme_hc() + theme(legend.position = "right")
```


### Nombre moyen de mots d'un article
```{r mots_par_article}
stats %>%
  mutate(code = fct_reorder(code,-mots_par_article,.fun=first)) %>%
  ggplot(aes(x=date,y=mots_par_article,color=code)) +
  geom_line(aes(group=code)) +
  theme_hc() + theme(legend.position = "right")
```

### Nombre moyen de mots d'une ligne
```{r mots_par_alinea}
stats %>%
  mutate(code = fct_reorder(code,-mots_par_alinea,.fun=first)) %>%
  ggplot(aes(x=date,y=mots_par_alinea,color=code)) +
  geom_line(aes(group=code)) +
  theme_hc() + theme(legend.position = "right")
```

## Structure
### Législative vs. Réglementaire

```{r lr.data, echo=FALSE}
stats.lr <- read.csv("../stats_shortlist_ts5.csv",encoding='UTF-8') %>%
  mutate(
    code = as.factor(str_replace_all(code,"_"," ")),
    partie = as.factor(case_when(
      str_detect(partie,"législative") ~ "Législative",
      str_detect(partie,"réglementaire") ~ "Réglementaire",
      TRUE ~ "Autre")), 
    date = as.Date(date),
    alineas_par_article = nb_alineas / nb_articles,
    mots_par_article = nb_mots / nb_articles,
    mots_par_alinea = nb_mots / nb_alineas
   ) %>%
  filter(date >= as.Date("2000-01-01"))
```

#### Nombre de mots de chaque partie(séparées) 
```{r lr.all, fig.width=8, fig.height=16}
stats.lr %>%
  mutate(code = fct_reorder(code,-nb_mots,.fun=first)) %>%
  ggplot(aes(x=date,y=nb_mots,color=partie,fill=partie)) +
  geom_area(aes(group=partie)) +
  facet_grid(code~partie, labeller = label_wrap_gen(width=15)) +
  theme_hc() + theme(legend.position = "top")
```

#### Nombre de mots de chaque partie(combinées) 
```{r lr.all.stack, fig.width=8, fig.height=8}
stats.lr %>%
  mutate(code = fct_reorder(code,-nb_mots,.fun=first)) %>%
  ggplot(aes(x=date,y=nb_mots,color=partie,fill=partie)) +
  geom_area(aes(group=partie)) +
  facet_wrap(code~., labeller = label_wrap_gen(width=20)) +
  theme_hc() + theme(legend.position = "top")
```

#### Pourcentage de chaque partie
```{r lr.all.fill, fig.width=10, fig.height=5.6}
stats.lr %>%
  group_by(date,code,partie) %>%
  summarise(nb_articles = sum(nb_articles)) %>%
  mutate(code = fct_reorder(code,-nb_articles,.fun=first)) %>%
  ggplot(aes(x=date,y=nb_articles,color=partie,fill=partie)) +
  geom_area(aes(group=partie),position="fill") +
  facet_wrap(code~., labeller = label_wrap_gen(width=25)) +
  scale_y_continuous(labels = scales::percent) +
  
  ylab("Nombre d'articles") +
  theme_hc() + theme(legend.position = "top")
```

### Arborescence
```{r setup2, include=FALSE}
knitr::opts_chunk$set(echo = FALSE)
options(dplyr.summarise.inform = FALSE)

source("legiplot_functions.R")
legiplot_loadall_short()
```

```{r tree.edu, fig.width=15, fig.height=15, out.width="100%", fig.align="center"}
legiplot_tree("code de l'éducation")
```

```{r tree.pro, fig.width=15, fig.height=15, out.width="100%", fig.align="center"}
legiplot_tree("code de la propriété intellectuelle")
```

## Modification pour chaque livre 

### Code de l'éducation
```{r det.1, echo = TRUE, fig.height=9, fig.width=16}
stats.det <- read.csv("../stats_shortlist_ts3.csv",encoding = 'UTF-8') %>%
  filter(code == "code_de_l'éducation") %>%
  mutate(date = as.Date(date)) 
stats.det %>%
  ggplot(aes(x=date,y=nb_mots,fill=livre)) +
  geom_area(aes(group=livre)) +
  facet_grid(.~partie)  +
  theme_hc() + 
  theme(legend.position = "right")
```

Premier problème : les livres ne sont pas dans l'ordre : Livre IX < Livre V

Pour traiter ce problème, on force l'ordre des livres avec l'ordre dans le csv:


```{r det.2, echo = TRUE, fig.height=9, fig.width=16}
stats.det %>%
    mutate_at(
    c("partie","sous_partie","livre"),
    function(x) factor(x,unique(x))
    ) %>%
  ggplot(aes(x=date,y=nb_mots,fill=livre)) +
  geom_area(aes(group=livre)) +
  facet_grid(.~partie)  +
  theme_hc() + 
  theme(legend.position = "right")
```

Deuxième problème : des titres changent au cours du temps.

Pour traiter ce problème, on va supprimer ces titres :

```{r det.3, echo = TRUE, fig.height=9, fig.width=16}
stats.det %>%
  mutate_at(
    c("sous_partie","livre"),
    function(x) gsub("(.*) :.*", "\\1",x)
    ) %>%
    mutate_at(
    c("partie","sous_partie","livre"),
    function(x) factor(x,unique(x))
    ) %>%
  ggplot(aes(x=date,y=nb_mots,fill=livre)) +
  geom_area(aes(group=livre)) +
  facet_grid(.~partie)  +
  theme_hc() + 
  theme(legend.position = "right")
```

### Code de la propriété intellectuelle

```{r pi.data}
stats.pi <- read.csv("../stats_shortlist_ts3.csv",encoding = 'UTF-8') %>%
  filter(code == "code_de_la_propriété_intellectuelle") %>%
  mutate(
    date = as.Date(date),
    alineas_par_article = nb_alineas / nb_articles,
    mots_par_article = nb_mots / nb_articles,
    mots_par_alinea = nb_mots / nb_alineas
   ) %>%
  mutate_at(
    c("sous_partie","livre"),
    function(x) gsub("(.*) :.*", "\\1",x)
    ) %>%
  mutate_at(
    c("partie","sous_partie","livre"),
    function(x) factor(x,unique(x))
    )
```

```{r pi.livres}
stats.pi %>%
  ggplot(aes(x=date,y=nb_mots,fill=livre,color=livre)) +
  geom_area(aes(group=livre)) +
  facet_grid(.~partie)  +
  theme_hc() + 
  theme(legend.position = "right")
```
