---
title: "Legiplot Stats"
output: github_document
---

```{r setup, include=FALSE}
knitr::opts_chunk$set(echo = FALSE)
knitr::opts_chunk$set(fig.width = 8, fig.height = 4.5)

library(tidyverse)
library(ggthemes)
```

```{r loadsave, echo=FALSE}
stats <- read.csv("stats_shortlist_ts6.csv") %>%
  mutate(
    code = as.factor(code),
    date = as.Date(date),
    alineas_par_article = nb_alineas / nb_articles,
    mots_par_article = nb_mots / nb_articles,
    mots_par_alinea = nb_mots / nb_alineas
   ) %>%
  filter(date >= as.Date("2000-01-01"))
```

```{r nb_mots}
stats %>%
  mutate(code = fct_reorder(code,-nb_mots,.fun=first)) %>%
  ggplot(aes(x=date,y=nb_mots,color=code)) +
  geom_line(aes(group=code)) +
  theme_hc() + theme(legend.position = "right")
```


```{r nb_alineas}
stats %>%
  mutate(code = fct_reorder(code,-nb_alineas,.fun=first)) %>%
  ggplot(aes(x=date,y=nb_alineas,color=code)) +
  geom_line(aes(group=code)) +
  theme_hc() + theme(legend.position = "right")
```


```{r nb_articles}
stats %>%
  mutate(code = fct_reorder(code,-nb_articles,.fun=first)) %>%
  ggplot(aes(x=date,y=nb_articles,color=code)) +
  geom_line(aes(group=code)) +
  theme_hc() + theme(legend.position = "right")
```


```{r alineas_par_article}
stats %>%
  mutate(code = fct_reorder(code,-alineas_par_article,.fun=first)) %>%
  ggplot(aes(x=date,y=alineas_par_article,color=code)) +
  geom_line(aes(group=code)) +
  theme_hc() + theme(legend.position = "right")
```



```{r mots_par_article}
stats %>%
  mutate(code = fct_reorder(code,-mots_par_article,.fun=first)) %>%
  ggplot(aes(x=date,y=mots_par_article,color=code)) +
  geom_line(aes(group=code)) +
  theme_hc() + theme(legend.position = "right")
```



```{r mots_par_alinea}
stats %>%
  mutate(code = fct_reorder(code,-mots_par_alinea,.fun=first)) %>%
  ggplot(aes(x=date,y=mots_par_alinea,color=code)) +
  geom_line(aes(group=code)) +
  theme_hc() + theme(legend.position = "right")
```

## Législative vs. Réglementaire


```{r lr.data, echo=FALSE}
stats.lr <- read.csv("stats_shortlist_ts5.csv") %>%
  mutate(
    code = as.factor(str_replace_all(code,"_"," ")),
    partie = as.factor(case_when(
      str_detect(partie,"législative") ~ "Législative",
      str_detect(partie,"réglementaire") ~ "Réglementaire",
      TRUE ~ "Autre")), 
    date = as.Date(date),
    alineas_par_article = nb_alineas / nb_articles,
    mots_par_article = nb_mots / nb_articles,
    mots_par_alinea = nb_mots / nb_alineas
   ) %>%
  filter(date >= as.Date("2000-01-01"))
```

```{r lr.all, fig.width=8, fig.height=16}
stats.lr %>%
  mutate(code = fct_reorder(code,-nb_mots,.fun=first)) %>%
  ggplot(aes(x=date,y=nb_mots,color=partie,fill=partie)) +
  geom_area(aes(group=partie)) +
  facet_grid(code~partie, labeller = label_wrap_gen(width=15)) +
  theme_hc() + theme(legend.position = "top")
```

```{r lr.all.stack, fig.width=8, fig.height=8}
stats.lr %>%
  mutate(code = fct_reorder(code,-nb_mots,.fun=first)) %>%
  ggplot(aes(x=date,y=nb_mots,color=partie,fill=partie)) +
  geom_area(aes(group=partie)) +
  facet_wrap(code~., labeller = label_wrap_gen(width=20)) +
  theme_hc() + theme(legend.position = "top")
```


```{r lr.all.fill, fig.width=10, fig.height=5.6}
stats.lr %>%
  group_by(date,code,partie) %>%
  summarise(nb_articles = sum(nb_articles)) %>%
  mutate(code = fct_reorder(code,-nb_articles,.fun=first)) %>%
  ggplot(aes(x=date,y=nb_articles,color=partie,fill=partie)) +
  geom_area(aes(group=partie),position="fill") +
  facet_wrap(code~., labeller = label_wrap_gen(width=25)) +
  scale_y_continuous(labels = scales::percent) +
  
  ylab("Nombre d'articles") +
  theme_hc() + theme(legend.position = "top")
```


## Fouille de stats détaillées 


```{r det.1, echo = TRUE, fig.height=9, fig.width=16}
stats.det <- read.csv("stats_shortlist_ts3.csv") %>%
  filter(code == "code_de_l'éducation") %>%
  mutate(date = as.Date(date)) 

stats.det %>%
  ggplot(aes(x=date,y=nb_mots,fill=livre)) +
  geom_area(aes(group=livre)) +
  facet_grid(.~partie)  +
  theme_hc() + 
  theme(legend.position = "right")
```

Premier problème : les livres ne sont pas dans l'ordre : Livre IX < Livre V

Pour traiter ce problème, on force l'ordre des livres avec l'ordre dans le csv:


```{r det.2, echo = TRUE, fig.height=9, fig.width=16}
stats.det %>%
    mutate_at(
    c("partie","sous_partie","livre"),
    function(x) factor(x,unique(x))
    ) %>%
  ggplot(aes(x=date,y=nb_mots,fill=livre)) +
  geom_area(aes(group=livre)) +
  facet_grid(.~partie)  +
  theme_hc() + 
  theme(legend.position = "right")
```

Deuxième problème : des titres changent au cours du temps.

Pour traiter ce problème, on va supprimer ces titres :

```{r det.3, echo = TRUE, fig.height=9, fig.width=16}
stats.det %>%
  mutate_at(
    c("sous_partie","livre"),
    function(x) gsub("(.*) :.*", "\\1",x)
    ) %>%
    mutate_at(
    c("partie","sous_partie","livre"),
    function(x) factor(x,unique(x))
    ) %>%
  ggplot(aes(x=date,y=nb_mots,fill=livre)) +
  geom_area(aes(group=livre)) +
  facet_grid(.~partie)  +
  theme_hc() + 
  theme(legend.position = "right")
```

## Fouille du code PI

```{r pi.data}
stats.pi <- read.csv("stats_shortlist_ts3.csv") %>%
  filter(code == "code_de_la_propriété_intellectuelle") %>%
  mutate(
    date = as.Date(date),
    alineas_par_article = nb_alineas / nb_articles,
    mots_par_article = nb_mots / nb_articles,
    mots_par_alinea = nb_mots / nb_alineas
   ) %>%
  mutate_at(
    c("sous_partie","livre"),
    function(x) gsub("(.*) :.*", "\\1",x)
    ) %>%
  mutate_at(
    c("partie","sous_partie","livre"),
    function(x) factor(x,unique(x))
    )
```

```{r pi.livres}
stats.pi %>%
  ggplot(aes(x=date,y=nb_mots,fill=livre,color=livre)) +
  geom_area(aes(group=livre)) +
  facet_grid(.~partie)  +
  theme_hc() + 
  theme(legend.position = "right")
```


