---
title: "Legiplot"
author: "Yang"
date: "12-12-2021"
output:
  ioslides_presentation: default
  beamer_presentation: default
  slidy_presentation: default
---

```{r setup, include=FALSE}
knitr::opts_chunk$set(echo = FALSE)
options(dplyr.summarise.inform = FALSE)

source("legiplot_functions.R")
legiplot_loadall_short()
```

# Introduction

## Présentation CEIPI

- Bullet 1
- Bullet 2
- Bullet 3

## Sujet / archéolex

```{r cars, echo = TRUE}
summary(cars)
```

## Archeolex_excavation : présentation globale

```{r pressure}
plot(pressure)
```

## Archeolex_excavation : présentation technique

# Résultats

## Liste des codes et des visualisations

## Evolution des volumes de codes

## Visualisation des structures en arbre

```{r tree.cde, fig.width=15, fig.height=15, out.width=500, out.height=500, fig.align="center"}
legiplot_tree("code de l'éducation")
```


## Visualisation des évolutions des parties d'un code

## Quelques tops

- Code le plus modifié
- Livre le plus modifié
- Article le plus modifié
